【裁判字號】    97,上易,1874
【裁判日期】    980421
【裁判案由】    竊佔
【裁判全文】
臺灣高等法院臺中分院刑事判決        97年度上易字第1874號
上  訴  人  臺灣彰化地方法院檢察署檢察官
上  訴  人
即  被  告  辛○○
選任辯護人  陳世煌律師
            黃俊昇律師
被      告  庚○○
被      告  壬○○○
上列2人共同 林春榮律師
選任辯護人
上列上訴人因被告竊佔案件，不服臺灣彰化地方法院95年度訴字
第1645號中華民國97年8月29日第一審判決（起訴案號：臺灣彰
化地方法院檢察署95年度偵字第8094號），提起上訴，本院判決
如下：
    主  文
原判決關於辛○○部分撤銷。
辛○○無罪。
其餘上訴駁回。
    理  由
一、公訴意旨略以：被告庚○○及壬○○○於民國91年間，以知
    情之辛○○為名義負責人，並僱請曹煙雯及癸○○（曹煙雯
    、癸○○2人另經檢察官為不起訴處分）擔任會計人員，在
    彰化縣花壇鄉橋頭村水坑巷68號設立「彰億開發有限公司」
    （下稱彰億公司）做為洗選砂石場，嗣於同年8月9日經彰化
    縣政府核准登記在案。惟被告庚○○、壬○○○及辛○○3
    人明知未經土地所有權人同意，及未向財政部國有財產局合
    法申請承租使用國有土地，不得任意竊佔他人及國有之土地
    ，竟基於意圖為自己及彰億公司不法之利益，未先徵得坐落
    在彰化縣花壇鄉○○○段第132號、第133號、第134號、第
    134-1號、第134-2號、第134-3號及第136-3號（起訴書誤繕
    為第136號，經檢察官於原審95年11月17日行準備程序時，
    當庭更正為第136-3號），土地所有權人甲○○（前地段第1
    32號、第134號）、丙○○（前地段第133號）、丁○○（前
    地段第134之1號）、乙○○○（前地段第134之2號、第134
    之3號及第136之3號）之同意，亦未向財政部國有財產局合
    法承租坐落在彰化縣花壇鄉○○○段第135號土地，因其等
    所經營之彰億公司為洗選砂石場，需設置沈澱池以將所取得
    之砂石置入沈澱池內洗選分類再加以出售牟利，被告庚○○
    及壬○○○即推由辛○○於91年8月間，僱請姓名、年籍均
    不詳之挖土機司機，將前述土地整地、挖掘為沉澱池，藉以
    將所取得之砂石置入其中沈澱、洗選分類後加以出售，以此
    方式竊佔前述土地所有權人之土地。因認被告庚○○、壬○○○及辛○○所為係犯刑法第320條第2項之竊佔罪嫌。
二、按犯罪事實，應依證據認定之，無證據不得認定犯罪事實；
    又不能證明被告犯罪或其行為不罰者，應諭知無罪之判決，
    刑事訴訟法第154條第2項、第301條第1項分別定有明文。又
    認定犯罪事實所憑之證據，雖不以直接證據為限，間接證據
    亦包括在內；然而無論直接或間接證據，其為訴訟上之證明
    ，須於通常一般之人均不致有所懷疑，而得確信其為真實之
    程度者，始得據為有罪之認定，倘其證明尚未達到此一程度
    ，而有合理之懷疑存在時，基於無罪推定之原則，即應為無
    罪之判決（最高法院76年台上字第4986號判例參照）。再者
    ，刑事訴訟法第161條已於91年2月8日修正公布，其第1項規
    定：檢察官就被告犯罪事實，應負舉證責任，並指出證明之
    方法。因此，檢察官對於起訴之犯罪事實，應負提出證據及
    說服之實質舉證責任。倘其所提出之證據，不足為被告有罪
    之積極證明，或其指出證明之方法，無從說服法院以形成被
    告有罪之心證，基於無罪推定之原則，自應為被告無罪判決
    之諭知。（最高法院92年度台上字第128號判例意旨參照）
    。
三、公訴人認被告辛○○、庚○○、壬○○○涉犯刑法第320條
    第2項之竊佔罪嫌，無非係以：(1)證人即同案被告癸○○、
    曹煙雯於警詢及偵查中之證述；(2)證人甲○○、子○○、丁○○、乙○○○、林祖強於警詢及偵訊之證述；(3)證人己○○、陳善報、莊錦煌、柯燦堂於偵查之證述；(4)證人林祖強
    於警詢及偵訊之證述；(5)萊保開發有限公司營利事業登記證
    及公司執照、萊保開發有限公司開立之土石產銷月報數量表
    、扣押物品清單、上開地號土地之土地證記公務用謄本、通
    訊監察譯文、法務部調查局調科參字第09300204560號鑑定
    通知書、調科參字第09300263120號鑑定通知書及鑑定錄影
    帶及被告壬○○○近期於彰化縣議會質詢之質詢錄影帶等為
    其主要論據。
四、證據能力：
  (一)被告以外之人於審判外之言詞或書面陳述，除法律有規定者
    外，不得作為證據，刑事訴訟法第159條第1項定有明文。本
    件證人乙○○○、丁○○之警詢陳述，屬被告以外之人於審
    判外之言詞或書面陳述，屬傳聞證據，且核無刑事訴訟法第
    159條之1至之5傳聞法則之例外情形，自應認無證據能力。
    被告庚○○、壬○○○之辯護人稱證人乙○○○、丁○○之
    警詢陳述無證據能力等語，應屬可採。
  (二)又按被告以外之人（包括證人、鑑定人、告訴人、被害人及
    共同被告等）於審判外之陳述，雖不符刑事訴訟法第159條
    之1至之4等之規定，而經當事人於審判程序同意作為證據，
    法院審酌該言詞陳述或書面陳述作成時之情況，認為適當者
    ，亦得為證據；當事人、代理人或辯護人於法院調查證據時
    ，知有刑事訴訟法第159條第1項不得為證據之情形，而未於
    言詞辯論終結前聲明異議者，視為有前項之同意，同法第15
    9條之5定有明文。立法意旨在於傳聞證據未經當事人之反對
    詰問予以核實，原則上先予排除。惟若當事人已放棄反對詰
    問權，於審判程序中表明同意該等傳聞證據可作為證據；或
    於言詞辯論終結前未聲明異議，基於尊重當事人對傳聞證據
    之處分權，及證據資料愈豐富，愈有助於真實發見之理念，
    且強化言詞辯論主義，使訴訟程序得以順暢進行，上開傳聞
    證據亦均具有證據能力。本件除上開證人李洪玉、丁○○之
    警詢陳述外，下列引為證據之證人證述及書證，並未經檢察
    官、上訴人即被告（下稱被告）辛○○、被告庚○○、壬○○○及其等選任辯護人聲明異議，且各該證人所為之陳述，
    依卷證資料所示，其等作成之狀態，並無違背其等個人意思
    而為陳述，或其他違法取供、證據證明力明顯過低之瑕疵，
    認以之作為證據亦屬適當，依上開規定，自均有證據能力。
五、被告辛○○部分：
  (一)訊據被告辛○○固不否認係彰億公司之負責人，彰億公司係
    從事洗選砂石場等業務等事實，然矢口否認有何竊佔坐落彰
    化縣花壇鄉○○○段第132號、第133號、第134號、第134-1
    號、第134-2號、第134-3號及第136-3號及第135號土地（以
    下簡稱系爭8筆土地），亦未雇工於系爭該8筆等土地上施作
    沈澱池，彰億公司承接前手移轉時、設立之初時即已設置有
    沈澱池，且彰億公司所使用之沈澱池並非設於系爭8筆土地
    上，而係設在彰化縣花壇鄉○○○段18之3地號土地上即霸
    頭處等語。
  (二)經查：
  (1)系爭坐落彰化縣花壇鄉○○○段第132號、第133號、第 134
    號、第134-1號、第134-2號、第134-3號及第136-3號及第13
    5號等8筆土地，分別係甲○○、丙○○、丁○○、乙○○○
    及中華民國所有（前揭第135地號土地現由財政部國有財產
    局管理）乙節，業據證人甲○○、丁○○、乙○○○及國有
    財產局職員己○○於95年7月20日偵訊時證述明確（95年度
    他字第1411號卷第33-35頁），復有系爭8筆土地之土地登記
    公務用謄本在卷可按（95年度他字第1411號卷第21-27頁；
    原審卷(一)第194頁），是此部分之事實堪可認定。
  (2)次者，彰億公司係黃名崧於91年7月29日向彰化縣政府申請
    設立登記，經彰化縣政府於同年8月9日核准登記在案，於92
    年9月18日申請變更負責人為被告辛○○之乙情，有彰億公
    司營利事業統一發證設立登記申請書、變更登記申請書（原
    審另案93年度訴字第1595號卷之93年度偵字第5378號卷第61
    -66頁）；而彰億公司於92年1月20日與彰橋窯業公司訂立土
    地廠房租賃契約書，約定由彰億公司自92年1月20日起始至
    99年11月1日止，向彰橋窯業公司承租彰化縣花壇鄉○○○
    段19地號、面積4711.01平方公尺土地及其上之廠房等情，
    亦據證人甲○○、子○○於偵訊及原審審理時證述明確，復
    有上開土地廠房租賃契約書附卷足據（原審另案93年度訴字
    第1595號卷之93年度偵字第5378號卷第73-74頁），準此，
    彰億公司最早使用位於系爭8筆土地附近之彰橋窯業公司土
    地，係始於92年1月20日，且被告辛○○自92年9月18日起才
    擔任彰億公司負責人，則公訴人稱彰億公司係被告辛○○於
    91年8月9日設立云云，即有誤會。
  (3)臺灣彰化地方法院檢察署檢察官因偵辦李東倫等人號違反山
    坡地保育利用條例案件（臺灣彰化地方法院檢察署93年度偵
    字第5378號），曾於93年7月16日會同彰化縣政府各相關局
    處、彰化縣彰化地政事務所、彰化縣警察局花壇分局三家派
    出所、法務部調查局彰化縣調查站等單位，前往彰化縣花壇
    鄉橋頭村水坑巷68號彰億公司現場履勘，檢察官並諭請彰化
    縣彰化地政事務所人員就疑似開採區域之開採面積及所坐落
    地號繪製複丈成果圖，彰化縣彰化地政事務事後於93年8月5
    日將所繪製之測量成果圖檢送予檢察官等情，有勘驗筆錄、
    彰化縣環保局93年7月26日彰環廢字第0930025098號函暨所
    附稽查紀錄、現場照片（原審另案93年度訴字第1595號卷之
    93年度偵字第5378號卷第114頁、第131-148頁）、彰化縣彰
    化地政事務所95年11月2日彰地二字第0950013664號函暨所
    檢附之該所93年8月5日彰地二字第0930010429號函中所示之
    測量成果圖1份（原審卷(一)第70-74頁）可按。觀之前揭彰化
    地政事務所93年8月5日彰地二字第0930010429號函中所示之
    測量成果圖，測量人員在系爭8筆土地上，曾標示其上有沈
    澱池2處（即測量成果圖上標示者），然查檢察官於93年7
    月16日至彰億公司現場履勘時，並未就現場狀況拍照，而係
    由彰化縣環保局於事後即93年7月20日至彰億公司現場稽查
    時，才就現場狀況予以拍照，此觀之上揭資料即明，然依彰
    化縣環保局所拍攝之照片觀之，照片中之地點是否即為上開
    測量成果圖標示之沈澱池照片，檢察官並未舉證以實其說。
    且依上開測量成果圖所示，實在無法看出測量成果圖所稱之
    沈澱池，是否足以供彰億公司從洗砂業務之用，該沈澱池形
    成之原因？人為抑係自然形成？均未見檢察官予以舉證說明
    ，而原審及原審另案93年度訴字1595號案件中，承審法官曾
    多次前往現場履勘，於系爭8筆土地上已不復見有何沈澱池
    之蹤跡，況縱使上開測量成果圖上標示「沈澱池」者確係沈
    澱池，檢察官亦未調查該沈澱池係何人於何時挖掘，則如何
    認定該沈澱池係91年8月間挖掘？是自難以上開測量成果圖
    上標示「沈澱池」字樣，遽認該沈澱池係彰億公司或被告等
    人於91年8月間所挖掘。
  (4)證人即彰化縣花壇鄉○○○段第132、134號地號之所有人甲○○之子子○○於原審96年12月20日審理時證述：「（去勘
    驗的時候，其土地的使用與之前有何不同之處？）出租時土
    地都是草，後來去的時候，不知道什麼原因，草已經被除掉
    了。‧‧（是在霸頭上面，還是下面出口的土地？）是在彰
    億公司門口對面下面斜坡的下方」等語（見原審卷(一)第245
    、246頁），證人即上開系爭土地所有人丁○○、乙○○○
    於95年7月20日偵訊時均證稱：「（經本署檢察官勘驗上開
    土地結果，該地已被控掘沈澱池，對此否知情？）開挖時我
    不知道，返鄉時經人告知也土地遭人開挖後，我才趕赴現場
    查看，始察覺上情。」（95年度他字第1411號卷第35頁），
    然此僅能證明甲○○、丁○○、乙○○○等人之土地地貌有
    變化，並無證據證明此變化係被告辛○○所為。
  (5)再者，證人即彰億公司之會計癸○○（原名李素貞）於93年
    9月27日警詢時陳稱：「彰億公司進駐後曾將低窪整理成沈
    澱池」（見臺灣彰化地方法院檢察署93年度偵字第7856號卷
    第39-51頁）、於95年8月3日偵訊時證稱：「彰億公司於91
    年間向彰橋窯業公司承租廠房土地後，因現址設置沈澱池該
    處之地勢較低，我們即利用該地勢整理出沈澱池。」（95年
    度他字第1411號卷第62頁）；證人即彰億公司會計曹煙雯於
    95年8月3日偵訊時證稱：「我任職後即查覺現場有開挖沈澱
    池，但我並不清楚係何人開挖。」（95年度他字第1411號卷
    第61頁），核與被告辛○○於警詢、原審準備程序及審理時
    ，分別自承：「（問：癸○○於警詢中陳述你們公司成立後
    就整地而有沈澱池，有何意見？）她說的沒有錯，是因為有
    一個地勢比較低，所以我們就整地為沈澱池」、「（問：你
    之前稱沈澱池是彰億公司所挖？）是的」、「（問：彰億公
    司是何人所有？）是我的」等語（見臺灣彰化地方法院檢察
    署93年度偵字第7856號卷第107-117頁，原審卷(一)第38頁，
    原審卷(二)第103頁）相符，然此僅能證明彰億公司有設立沈
    澱池，卻無法證明彰億公司之沈澱池係設立在系爭8筆土地
    上。
  (6)原審另案（93年度訴字第1595號）審理時，曾偕同被告辛○○及其選任辯護人等人，於95年3月6日上午赴如系爭8 筆土
    地現場履勘，被告辛○○及其選任辯護人對於履勘現場設有
    沈澱池，及該次勘驗所攝之相片、前經臺灣彰化地方法院檢
    察署囑託地政人員所繪製有現場沈澱池位置之圖例、土地複
    丈成果圖等，均表明無意見、不爭執，有前開刑事勘驗筆錄
    1份，照片19張、圖例1張、彰化地政事務所土地複丈成果圖
    1紙在卷可稽（見原審93年度訴字第1595號卷(二)第91-100頁
    ，原審卷(一)第49-73頁），然被告辛○○及辯護人就上述資
    料不爭執，並不等同被告辛○○承認前開沈澱池係其所挖掘
    ，是原審判決以被告辛○○及辯護人就此部分不爭執，而認
    上開測量成果圖中標示17部分，確係沈澱池，所為論述尚屬
    速斷。
  (7)綜上所述，本件檢察官所舉之證據，皆不足以使本院形成被
    告辛○○確於91年8月間有竊盜系爭8筆土地之心證，此外，
    本院在得依或應依職權調查證據之範圍內，復查無其他積極
    明確之證據，足以認定被告辛○○有檢察官所指之罪行，自
    屬不能證明被告辛○○犯罪。原審未為詳查，遽對被告辛○○部分論罪科刑，即有未合，是被告辛○○上訴否認犯行，
    指摘原判決不當，為有理由，自應由本院將原審此部分之判
    決撤銷，並為被告辛○○無罪之諭知。
六、被告庚○○、壬○○○部分：
  (一)訊據被告庚○○、壬○○○均堅詞否認有何竊佔之犯行，被
    告庚○○辯稱：伊擔任彰化縣花壇鄉農會總幹事，事務繁忙
    ，並未參與彰億公司之營運，對於上開犯罪事實並不清楚，
    伊僅係有時會載送母親至弟弟即被告辛○○經營之彰億公司
    走走等語；被告壬○○○則辯稱：伊並未參與彰億公司之營
    運，對於上開犯罪事實並不知情，伊僅係常常載送被告辛○○之小孩下課後至彰億公司等語。
  (二)經查：
  (1)證人曹煙雯於警詢時證稱：「（問：彰億公司名義及實際負
    責人各為何人？）彰億公司名義及實際負責人都是辛○○」
    等語（見臺灣彰化地方法院檢察署93年度偵字第7856號卷第
    27-37頁），於原審另案（93年度訴字第1595號）審理時證
    述：「（問：你在公司所做的事情，是否需要向庚○○、壬○○○報告？）不用」、「（問：所收取的款項，有無交給
    庚○○、壬○○○？）沒有」、「（問：公司進用員工是否
    需要庚○○、壬○○○同意？）不用」、「（問：叫砂石車
    ，決定向何人購買土石，將土石出售給何人及其價格，是何
    人決定的？）庚○○」等語（見原審93年度訴字第1595號卷
    (三)第68-71頁）；證人癸○○於警詢時證言：「（問：彰億
    公司營運現況由何人負責？）負責人變更前公司營運由黃名
    崧負責，變更後則由辛○○負責」等語（見臺灣彰化地方法
    院檢察署93年度偵字第7856號卷第39-51頁），於原審審理
    時結證：「（問：帳冊都給何人看？）給老闆辛○○看」、
    「（問：辛○○、壬○○○有處理或參與彰億公司的事務嗎
    ？）沒有」、「（問：你何以判斷沒有？）我們什麼事都是
    針對辛○○溝通，薪資也是跟辛○○領，針對彰億公司的事
    情，沒有跟庚○○、壬○○○接洽過」等語（見原審卷95年
    度訴字第1645號卷(一)第240-243頁），核與證人即被告辛○○於原審審理時所結稱：「（問：彰億公司的負責人是否是
    你？）是的，也是實際負責人」、「（問：庚○○、壬○○○有沒有請你處理砂石？）沒有」等語（見原審卷(一)第238
    、239頁）相符，是被告庚○○、壬○○○並非彰億公司之
    實際負責人，對於彰億公司之業務狀況亦屬不知情，應堪認
    定，尚難逕以證人曹煙雯於警詢中所為：被告辛○○不常前
    往彰億公司等語，即推論被告辛○○並非彰億公司之實際負
    責人，蓋科技日新月異，透過網路、視訊等資訊軟體、電子
    設備，公司之實際負責人自可聯繫、掌控公司之業務，與其
    實際上進入公司辦公室之頻率，並無絕對之關連性；再證人
    曹煙雯警詢時所為之前開證述，亦僅係其個人之單一感受，
    無法作為認定被告庚○○、壬○○○為彰億公司實際負責人
    之有力佐證。
  (2)萊保公司營利事業登記證及公司執照所載之營業地址為被告
    壬○○○所有之不動產，僅足以說明被告壬○○○恐與萊保
    公司具有某程度之關連性，2者間或係成立出借、出租關係
    等，不一而足，尚難以以此推斷壬○○○為彰億公司之實際
    負責人；又雖萊保公司月報數量表上留有彰億公司電話，且
    在彰億公司扣得萊保公司健保費勞保費之繳交收據、進料四
    聯單、被建請停工之函文等文件，然因萊保公司與彰億公司
    間本有業務上之往來，據被告辛○○於本院審理中陳稱明確
    （見原審卷(二)第161頁），而被告庚○○、壬○○○為被告
    辛○○之兄嫂，平日或有幫忙載送被告辛○○之母親、小孩
    至彰億公司之情，亦據被告庚○○、壬○○○陳明在卷（見
    原審卷(一)第105、106頁），參以被告壬○○○與萊保公司具
    有前揭所述之某不詳之關係存在，故萊保公司之部分文件資
    料，確有隨被告庚○○、壬○○○前往彰億公司時，遭遺忘
    、放置在彰億公司之可能；再上揭萊保公司萊保公司健保費
    勞保費之繳交收據、進料四聯單等文件資料係在被告庚○○
    開往彰億公司之車輛行李箱中經警搜索而查獲，益證上開資
    料係屬被告庚○○自身所管領之物品，與彰億公司無涉；復
    萊保公司被建請停工之函文雖係於證人癸○○之皮包內經警
    搜索查獲，然因其上並無任何頭銜、職章，故其真實性尚待
    查證，自無法基此即予推論萊保公司與彰億公司之關聯性，
    蓋萊保公司與被告庚○○、壬○○○間之實際關係係屬未明
    之狀態下，何以得進一步加以認定被告庚○○、壬○○○為
    彰億公司之實際負責人，故未免論斷過於簡略、迅速，且立
    於罪疑有立於被告解釋之原則，宜認被告庚○○、壬○○○
    並非彰億公司之實際負責人。
  (3)另本案於經警查獲當時，被告庚○○、壬○○○雖恰巧出現
    在彰億公司現場，然因其等2人自始即承認或有因幫忙被告
    辛○○載送母親、小孩之緣故，而前往彰億公司之事實，是
    尚難以上情遽論被告庚○○、壬○○○為彰億公司之實際負
    責人；被告壬○○○雖於彰億公司與彰橋公司之土地廠房租
    賃契約書上，簽名蓋印擔任保證人，有前開契約書1份在卷
    可佐（見臺灣彰化地方法院檢察署93年度偵字第5378號卷(二)
    第73、74頁），然證人子○○於原審審理時證述：「（問：
    訂約時，壬○○○為何會在場？）這是我的要求，因為壬○○○是當地有名望的人，所以要求他出面保證」等語（見原
    審卷(一)第248頁），且縱使擔任契約之保證人，亦不能據以
    認定該保證人即為簽約一方之實際負責人，應屬事理之常，
    是無法以之認定被告壬○○○為彰億公司之實際負責人。況
    前開通訊監察譯文之內容僅係被告壬○○○與萊保公司負責
    人林尚佐之對話，充其量僅足以作為推論被告壬○○○與萊
    保公司據有某程度之關連性之依據，與本案所涉及之彰億公
    司並無關連；復按測謊鑑定，係依一般人若下意識刻意隱瞞
    事實真相時，會產生微妙之心理變化，例如：憂慮、緊張、
    恐懼、不安等現象，而因身體內部之心理變化，身體外部之
    生理狀況亦隨之變化，例如：呼吸急促、血液循環加速、心
    跳加快、聲音降低、大量流汗等異常現象，惟表現在外之生
    理變化，往往不易由肉眼觀察，乃由測謊員對受測者提問與
    待證事實相關之問題，藉由科學儀器（測謊機）紀錄受測者
    對各個質問所產生細微之生理變化，加以分析受測者是否下
    意識刻意隱瞞事實真相，並判定其供述是否真實；測謊機本
    身並不能直接對受測者之供述產生正確與否之訊號，而係測
    謊員依其專業之學識及經驗，就測謊紀錄，予以客觀之分析
    解讀，至於測謊鑑定究竟有無證據能力，刑事訴訟法並無明
    文規定，被告庚○○、壬○○○既然拒絕接受測謊鑑定，或
    被告壬○○○初次鑑定時呈現無法鑑定之情形，則自無測謊
    鑑定之結果可供本院參酌，尚難以其等2人拒絕接受測謊，
    及被告壬○○○於縣議會質詢時之鏗鏘語氣乙情，即推論被
    告庚○○、壬○○○身為彰億公司之實際負責人甚明。
  (4)綜上所述，檢察官所舉之證據，尚不足以使本院形成被告庚○○、壬○○○有竊佔之犯行，此外，復查無其他積極明確
    之證據，足以認定被告庚○○、壬○○○有檢察官所指上開
    罪行，自屬不能證明被告犯罪。檢察官上訴意旨仍認被告庚○○、壬○○○有上開竊佔犯行，指摘原判決不當，為無理
    由，應予駁回。
據上論結，應依刑事訴訟法第369條第1項前段、第368條、第364
條、第301條第1項，判決如主文。
本案經檢察官戊○○到庭執行職務。
中    華    民    國    98    年     4    月     21   日
            刑事第五庭  審判長法  官  趙  春  碧
                              法  官  賴  恭  利
                              法  官  何  秀  燕
以上正本證明與原本無異。
不得上訴。
                              書記官  郭  振  祥
中    華    民    國    98    年     4    月     21   日


司法院資訊處製作；財團法人民間司法改革基金會備份。
